【裁判字號】    89,訴,3596
【裁判日期】    920731
【裁判案由】    損害賠償
【裁判全文】
臺灣臺北地方法院民事判決                        八十九年度訴字第三五九六號
    原      告  乙○○
    被      告  丙○○
右當事人間損害賠償事件，本院判決如左：
    主  文
原告之訴駁回。
訴訟費用由原告負擔。
    事  實
甲、原告方面：
一、聲明：被告應給付原告新台幣（下同）二百萬元，及自八十八年十二月二十二日
    起至清償日止，按年息百分之五計算之利息。
二、陳述：原告因左腳扭到筋骨，於八十九年五月十八日至耕莘醫院永和分院，由該
    院醫師即另被告甲○○（業經本院另行判決）醫治，被告甲○○當時告知原告左
    膝蓋傷勢嚴重，必須開刀，遂於八十七年五月十九日為原告做關節開刀手術，惟
    開刀後病情並未好轉，反致原告左膝蓋萎縮僵硬不能行走，顯係被告甲○○誤判
    病情手術失誤所致，原告為此依民法第一百八十四條、第一百九十三條、消費者
    保護法第七條規定，請求被告甲○○賠償原告已支出之醫療費、預估應支出之醫
    療費合計一百萬元。又原告因被告甲○○之侵權行為，致左膝蓋萎縮僵硬不能行
    走，終日須以枴杖代步且無法升學，再也無法正常生活而終日以淚洗面痛苦不已
    ，原告為此依民法第一百九十五規定，請求被告甲○○賠償慰撫金一百萬元。被
    告甲○○為耕莘醫院永和分院受雇人，該院院長即被告丙○○應依民法第一百八
    十八條規定，與被告甲○○負連帶損害賠償責任，原告為此訴請被告丙○○應與
    甲○○連帶給付原告二百萬元，及自八十八年十二月二十二日起至清償日止，按
    年息百分之五計算之利息。
乙、被告方面：因未行言詞辯論，故無被告之聲明及陳述可供記載。
    理  由
甲、程序方面：原告起訴時，主張被告甲○○應負醫療疏失之侵權行為損害賠償責任
    ，於訴狀送達被告甲○○後，追加被告丙○○，主張被告丙○○應依民法第一百
    八十八條規定，與被告甲○○負連帶損害賠償責任，經核原告請求之基礎事實既
    屬同一，依民事訴訟法第二百五十五條第一項第二款規定，原告追加被告丙○○
    ，應予准許。
乙、實體方面：查原告既主張被告甲○○為耕莘醫院永和分院受雇人，則民法第一百
    八十八條規定所指之僱用人，應係耕莘醫院永和分院，而非被告丙○○，原告依
    民法第一百八十八條規定，請求被告丙○○負僱用人之連帶損害賠償責任，顯無
    理由，爰不經言詞辯論，逕以判決駁回之。
丙、結論：原告之訴顯無理由，依民事訴訟法第二百四十九條第二項、第七十八條，
    判決如主文。
中      華      民      國    九十二    年      七      月    三十一    日
                                            民事第三庭  法  官    李慈惠
右為正本係照原本作成
如對本判決上訴，須於判決送達後廿日內向本院提出上訴狀
中      華      民      國    九十二    年      八      月      一      日
                                                        書記官    林秀娥


司法院資訊處製作；財團法人民間司法改革基金會備份。
